臺灣桃園地方法院小額民事判決
                111年度桃小字第1330號
原      告  蔡連福  
被      告  陳俊宥  
訴訟代理人  劉宇浩  
上列當事人間請求損害賠償(交通)事件，本院於民國111年8月16
日言詞辯論終結，判決如下：
    主    文
原告之訴駁回。
訴訟費用新臺幣1,000元由原告負擔。
    事實及理由
壹、程序方面
    按小額訴訟之訴狀送達後，原告不得將原訴變更或追加他訴
    ，但擴張或減縮應受判決事項之聲明者，不在此限，民事訴
    訟法第436條之23準用第436條第2項、第255條第1項但書第3
    款定有明文。經查，原告原起訴聲明為：被告應給付原告新
    臺幣（下同）5,000元，及自起訴狀繕本送達翌日起至清償
    日止，按週年利率5％計算之利息；嗣於審理中變更聲明為如
    下所示（見本院卷第36頁），核屬擴張應受判決事項之聲明
    ，與前開規定相符，應予准許。
貳、實體方面
一、原告主張：被告於民國110年1月8日12時46分許，駕駛車牌
    號碼000-0000號自用小客車（下稱肇事車輛），由桃園市桃
    園區中山路往國際路2段方向行駛，於行經桃園市桃園區中
    山路與正光路口前時，先自外側車道向右駛出路面邊線以外
    ，再向左進入外側車道時疏未注意應禮讓外側車輛直行之車
    輛，適有原告駕駛車牌號碼0000-00號自用小貨車（下稱系
    爭車輛），由同向後方行駛而來並正光路口右轉，雙方於中
    山路與正光路口發生擦撞（下稱系爭事故），系爭車輛因而
    受損。系爭車輛因系爭事故造成價值減損50,000元應由被告
    負擔2分之1即25,000元，被告之代理人與理賠過程中對原告
    為言語霸凌造成原告精神上損失應賠償70,000元，原告因處
    理系爭事故開庭及法律諮詢因而造成時間及資源損失5,000
    元，共計100,000元，爰依民法侵權行為損害賠償之法律關
    係，提起本件訴訟等語，並聲明：被告應給付原告100,000
    元，及自111年8月17日起至清償日止，按週年利率5％計算之
    利息。　
二、被告則以：被告願意賠付車輛維修費的一半，但是原告車價
    減損沒有提出證據，法院開庭原告本來就有義務要來，被告
    並無對原告霸凌，只是告訴原告保險公司對於車輛要實際維
    修才會去做賠付等語，資為抗辯，並聲明：原告之訴駁回。
三、得心證之理由：
　㈠按當事人主張有利於己之事實，就其事實負有舉證之責，民
    事訴訟法第277條定有明文。又按民法第184條第1項前段規
    定侵權行為以故意或過失不法侵害他人之權利為成立要件，
    故主張對造應負侵權行為責任者，應就對造之有故意或過失
    負舉證責任（參照最高法院58年台上字第1421號判例意旨）
    ；換言之，構成侵權行為之要件，須被害人證明：行為人有
    不法加害行為；行為人有故意或過失；被害人之權利受有損
    害；被害人所受損害與行為人之故意過失行為間有相當因果
    關係存在，其中任一要件不具備，即不能成立侵權行為。次
    按因故意或過失，不法侵害他人之權利者，負損害賠償責任
    ，民法第184條第1項前段定有明文；惟按損害賠償之債，以
    有損害之發生及有責任原因之事實，並二者之間，有相當因
    果關係為成立要件。故原告所主張損害賠償之債，如不合於
    此項成立要件者，即難謂有損害賠償請求權存在（最高法院
    48年度台上字第481號判例意旨參照）。又民事訴訟如係由
    原告主張權利者，應先由原告負舉證之責，若原告先不能舉
    證，以證實自己主張之事實為真實，則被告就其抗辯事實即
    令不能舉證，或其所舉證據尚有疵累，亦應駁回原告之請求
    。
　㈡車輛價值減損部分：
　　原告主張被告應賠償系爭車輛價值減損等節，為被告所否認
    。經查，原告就系爭車輛價值減損達50,000元，並未提出任
    何舉證證明，尚難認原告之主張為真，是原告此部分請求，
    即屬無據。
　㈢開庭及法律諮詢部分：
　　原告雖主張因系爭事故，原告因開庭請假，及去法律諮詢支
    出費用，受有損失5,000元。惟原告是否參與提起民事訴訟
    及進行法律諮詢，究屬當事人所得自由選擇，原告縱選擇提
    出民事訴訟，因此向任職公司請假出庭及支付費用為法律諮
    詢，屬其主張權利所生之訴訟成本，與被告之侵權行為間並
    無直接相當因果關係，難認係因被告侵權行為所生之損害，
    故原告此部分請求，並無理由。　　　　
　㈣精神慰撫金部分：
　　按債務人之代理人或使用人，關於債之履行有故意或過失時
    ，債務人應與自己之故意或過失負同一責任，民法第224條
    本文定有明文。原告主張被告之訴訟代理人之前於理賠過程
    中對原告為言語霸凌，理賠百般刁難，造成原告寢食難安，
    更對原告說原告只是要錢不是要修車，以鄙視傲慢的態度對
    待原告，造成原告精神受損，原告應賠償精神慰撫金等語。
    經查，本件被告訴訟代理人為代理被告處理本件事故賠償之
    人，依上開民法第224條之規定，如被告訴訟代理人於處理
    理賠過程中因故意或過失有對原告為侵權行為時，被告自應
    負同一責任。惟原告並未就原告精神受損乙節提出舉證，且
    縱原告上開所陳為真，亦僅是被告之訴訟代理人於處理車禍
    理賠之結果不符原告之主張，與原告協商過程中態度未如原
    告所想，尚難以此即認為對原告有何侵害權利可言，是原告
    此部分主張，亦屬無據。　
四、綜上所述，原告依侵權行為之法律關係，請求被告給付100,
    000元，及自111年8月17起至清償日止，按週年利率5％計算
    之利息，為無理由，應予駁回。
五、本件事證已臻明確，兩造其餘攻防方法及舉證，經本院斟酌
    後，核與判決結果無影響，爰不逐一論述，併此敘明。
六、訴訟費用負擔之依據：民事訴訟法第78條。並依同法第436
    條之19規定，確定訴訟費用額如主文第2項所示。
中　　華　　民　　國　　111 　年　　9 　　月　　12　　日
                  桃園簡易庭  法  官  曾耀緯
以上為正本係照原本作成。
如不服本判決，應於送達後20日內，向本院提出上訴狀並表明上
訴理由，如於本判決宣示後送達前提起上訴者，應於判決送達後
20日內補提上訴理由書（須附繕本）。
如委任律師提起上訴者，應一併繳納上訴審裁判費。
中　　華　　民　　國　　111 　年　　9 　　月　　12　　日
                              書記官  吳宏明
附錄
一、民事訴訟法第436條之24第2項：
    對於小額程序之第一審裁判上訴或抗告，非以其違背法令為
    理由，不得為之。
二、民事訴訟法第436條之25：
    上訴狀內應記載上訴理由，表明下列各款事項：
    （一）原判決所違背之法令及其具體內容。
    （二）依訴訟資料可認為原判決有違背法令之具體事實。
三、民事訴訟法第471條第1項：（依同法第436條之32第2項規定
    於小額事件之上訴程序準用之）上訴狀內未表明上訴理由者
    ，上訴人應於提起上訴後二十日內，提出理由書於原第二審
    法院；未提出者，毋庸命其補正，由原第二審法院以裁定駁
    回之。